臺灣高等法院刑事裁定
108年度金上訴字第19號
上  訴  人  
即  被  告  曾麒峵  



選任辯護人  黃燦堂律師
上  訴  人  
即  被  告  吳曜米  


選任辯護人  顏永青律師
            魏平政律師
上列上訴人即被告等因違反銀行法上訴案件（最高法院109年度
台上字第2318號），前經限制出境、出海，本院裁定如下：
    主  文
曾麒峵、吳曜米均自民國壹佰壹拾年肆月貳拾柒日起，延長限制
出境、出海捌月。　
    理  由
一、按「被告犯罪嫌疑重大，而有下列各款情形之一者，必要時
    檢察官或法官得逕行限制出境、出海。但所犯係最重本刑為
    拘役或專科罰金之案件，不得逕行限制之：一、無一定之住
    、居所者。二、有相當理由足認有逃亡之虞者。三、有相當
    理由足認有湮滅、偽造、變造證據或勾串共犯或證人之虞者
    」，而「審判中限制出境、出海每次不得逾8月，犯最重本
    刑為有期徒刑10年以下之罪者，累計不得逾5年；其餘之罪
    ，累計不得逾10年」，又「案件在第三審上訴中，而卷宗及
    證物已送交該法院者，前項處分、羈押、其他關於羈押事項
    及第93條之2至第93條之5 關於限制出境、出海之處分，由
    第二審法院裁定之」，刑事訴訟法第93條之2第1項、第93條
    之3第2項後段、第121條第1項分別定有明文。
二、上訴人即被告曾麒峵、吳曜米因違反銀行法案件，本院審理
    後認其二人犯罪事證明確，於109年1月17日判決撤銷原審判
    決，分別改判曾麒峵、吳曜米有期徒4年、3年4月，並就未
    扣案之犯罪所得204萬900元、148萬5000元諭知沒收、追徵
    ，曾麒峵、吳曜米不服均提起上訴，本院檢卷後案件併卷宗
    、證物送交最高法院審理，嗣本院依刑事訴訟法第121條第2
    項規定，經給予曾麒峵、吳曜米及其等辯護人陳述意見之機
    會，認曾麒峵、吳曜米二人涉犯銀行法第125條第3項第1項
    前段法人行為負責人非法經營銀行業務罪犯罪嫌疑重大，有
    刑事訴訟法第93條之2第1項第2款之事由，且有限制出境出
    海之必要，自109年8月27日裁定限制出境、出海8月。
三、茲前開限制出境、出海時間將於110年4月26日屆滿，本院審
    核相關卷證（電子卷證），並給予被告二人及其等辯護人陳
    述意見之機會（被告二人均未到庭，由其等辯護人轉述意見
    ，詳後），並聽取檢察官意見，雖被告二人之辯護人均主張
    無繼續限制出境、出海之原因及必要，惟審酌被告二人共同
    涉犯銀行法第125條第3項、第1項前段之法人行為負責人非
    法經營銀行業務罪犯罪嫌疑重大，該罪之法定刑為3年以上1
    0年以下有期徒刑，且其二人經本院於109年1月17日分別判
    處有期徒刑4年、3年4月，未扣案之犯罪所得新臺幣204萬90
    0元、148萬5000元，亦諭知除應發還被害人或得請求損害賠
    償之人外，均予沒收、追徵，罪刑不可謂之不重，而被訴重
    罪、遭判重刑常伴有逃亡之高度可能，此係趨吉避凶、脫免
    刑責、不甘受罰之基本人性，被告二人既經本院認定有罪，
    及判處上開須入監服刑之刑度，非無因此啟動逃亡境外、脫
    免刑責之動機，若不繼續限制出境、出海，恐有出境後滯外
    不歸以逃避審判及刑執行之可能性，又本案現在最高法院審
    理中，尚未確定，前經本院裁定限制出境、出海後，無新增
    事由，足認被告二人前開限制出境、出海原因已不存在，並
    就國家刑事司法權之有效行使、社會秩序及公共利益、被告
    二人居住及遷徙自由權受限制之程度，暨其二人所涉本案犯
    罪情節與所犯罪名之輕重，就目的與手段依比例原則權衡後
    ，認有繼續限制出境、出海之必要性，爰裁定均自110年4月
    27日起，延長限制出境、出海8月。
四、至曾麒峵經其辯護人轉達意見，希望能解除限制出海，吳曜
    米則經辯護人轉達意見，希望能讓其偕小孩出海旅遊等語，
    因我國離島四面環海，澎湖、金門、馬祖等島嶼周邊離島眾
    多，益增偷渡出海潛逃之風險，審酌曾麒峵尚無任何須解除
    限制出海之急迫性或必要性，吳曜米雖然表示希望能偕小孩
    出海旅遊，亦尚難認有解除限制出海之急迫性或必要性，非
    屬解除限制出海之合法理由。惟被告二人倘有正當事由，需
    於特定期間出海，得敘明具體理由，提出相關佐證資料，依
    法聲請暫時解除限制出海。
五、又刑事訴訟法第93條之3第2項後段、刑事訴訟法施行法7條 
     之11第3項規定，犯最重本刑為有期徒刑10年以下之罪者，
    審判中之限制出境、出海期間連同修法前之原處分期間併計
    不得逾5年。本件被告二人係於106年3月17日偵查中經限制
    出境、出海，嗣經檢察官起訴，並於106年10月6日繫屬原審
    法院分106年度金訴字第18號案件審理，原審繼續對被告二
    人限制出境、出海，因被告二人犯最重本刑為有期徒刑10年
    以下之罪，連同原處分期間併計，其二人限制出境、出海期
    間，自106年10月6日繫屬原審法院起（原審卷第7頁），不
    得逾5年（即至111年10月5日止）。
據上論斷，應依刑事訴訟法第121條第2項、第93條之3第2項後段
，裁定如主文。
中　　華　　民　　國　　110 　年　　4 　　月　　19　　日
              　  刑事第十庭審判長    法　官　林婷立
　　　　　　　　　　　　　　　　　    法　官  楊皓清
　　　　　　　　　　　　　　　　　    法　官  劉元斐
以上正本證明與原本無異。
如不服本裁定，應於收受送達後五日內向本院提出抗告狀。
                                      書記官  李文傑
中　　華　　民　　國　　110 　年　　4 　　月　　19　　日